##PRESENTACIÓN DE LA DATA##
La variable latente que se está analizando en este RMD es la de Tendencia Económica, la cual presenta los siguientes indicadores: Recaudación de impuestos, Inversión fija, Variación del PBI y la variación del PBI per cápita. A continuación, importamos la data que habíamos armado previamente, la cual contiene todas los indicadores y variables que desarrollarán mis compañeros. Para armar los indicadores de esta variable latente, se ha recurrido a las fuentes del Banco Mundial y se han mantenido los casos de acuerdo al Merge que se ha realizado en conjunto.


```{r}
library("rio")
link='https://github.com/orlando-20181209/Entrega-1/raw/master/BaseFinalmerge.csv'
Tend=import(link)
```

```{r}
names(Tend)
names(Tend)[names(Tend) == 'Inversi\xf3n'] <- 'Inversion'
names(Tend)[names(Tend) == 'Variaci\xf3n'] <- 'Variacion'
```

Análisis univariado
```{r}
summary(Tend)
sd(Tend$Impuestos)
sd(Tend$Inversion)
sd(Tend$Variacion)
sd(Tend$PBIpc)
```

Análisis bivariado
```{r}
cor.test(Tend$gastosocial, Tend$Impuestos)
plot(Tend$gastosocial, Tend$Impuestos,
     main="Relación entre la Recaudación de Impuestos y el Gasto Social", 
     xlab="Gasto Social", 
     ylab="Recuadación de Impuesto")
```

```{r}
cor.test(Tend$gastosocial, Tend$Inversion)
plot(Tend$gastosocial, Tend$Inversion,
     main="Relación entre la Inversión Fija y el Gasto Social", 
     xlab="Gasto Social", 
     ylab="Inversión Fija")
```

```{r}
cor.test(Tend$gastosocial, Tend$Variacion)
plot(Tend$gastosocial, Tend$Variacion,
     main="Relación entre la Variación del PBI y el Gasto Social", 
     xlab="Gasto Social", 
     ylab="Variación del PBI")
```

```{r}
cor.test(Tend$gastosocial, Tend$PBIpc)
plot(Tend$gastosocial, Tend$PBIpc,
     main="Relación entre la Variación del PBI per Cápita y el Gasto Social", 
     xlab="Gasto Social", 
     ylab="Variación del PBI per Cápita")
```

