---
title: "RMD-Final"
output:
  html_document:
    df_print: paged
---

# LIBRERÍAS 

```{r}
library(stringr)
library(magrittr)
library(rio)
library(readr)
library(cluster)
library(plyr) 
library(psych)
library(knitr)
library(kableExtra)
library(factoextra)
library(ggrepel)
library(htmltab)
library(dplyr)
library(dbscan)
library(fpc)
library(ggplot2)
library(scatterplot3d)
library(ggpubr)
library(ggplot2)
library(stargazer)
library(sjPlot)
library(stringr)
library(magrittr)
library(rio)
library(cluster)
library(plyr) 
library(psych)
library(knitr) 
library(kableExtra)
library(factoextra)
library(ggrepel)
library(htmltab)
library(dplyr)
library(dbscan)
library(fpc)
library(polycor)
library(ggcorrplot)
library(matrixcalc)
library(GPArotation)
library(plotly)
library(BBmisc)
```

# IMPORTAMOS LAS VARIABLES

1. CONDICIONES DE VIDA

  1.1 HDI 
```{r}

library(htmltab) 

linkWiki_hdi = "https://en.wikipedia.org/wiki/List_of_countries_by_Human_Development_Index"
linkPath_hdi= '//*[@id="mw-content-text"]/div[1]/table[1]'

HDI = htmltab(doc = linkWiki_hdi, 
                which =linkPath_hdi)

```


```{r}
names(HDI)

HDI[c(1,2,4)] <- list (NULL)

names(HDI) = c("Pais", "HDI")

str(HDI$HDI) 
HDI$HDI=gsub("%","",HDI$HDI)
HDI$HDI=gsub("\\,",".",HDI$HDI)
HDI$HDI =as.numeric(HDI$HDI)

#vemos si hay valores perdidos 
HDI[!complete.cases(HDI),]
HDI$Pais=gsub("Â","",HDI$Pais)
HDI[,]=lapply(HDI[,], trimws,whitespace = "[\\h\\v]")
```


  1.2 POBREZA

```{r}


linkWiki_pob= "https://en.wikipedia.org/wiki/List_of_countries_by_percentage_of_population_living_in_poverty"
linkPath_pob='
//*[@id="mw-content-text"]/div[1]/table[3] '

Pobreza = htmltab(doc = linkWiki_pob, 
                which =linkPath_pob)
```

```{r}
names(Pobreza)

Pobreza [c (3, 4, 5, 6, 7, 8)] <- list (NULL) 

names(Pobreza) = c("Pais", "POB")

table(Pobreza$POB)
str(Pobreza$POB)
```



```{r}
Pobreza$POB=parse_number(Pobreza$POB)

str(Pobreza$POB)

Pobreza$Pais=gsub("Â","",Pobreza$Pais)
Pobreza[,]=lapply(Pobreza[,], trimws,whitespace = "[\\h\\v]")
```

  1.3 Desempleo


```{r}
linkdesem= "https://github.com/georginarojasj/datos2daentrega/raw/master/desempleo.xlsx"
Desempleo= import(linkdesem)
```

```{r}

names(Desempleo)
Desempleo [c (1, 2, 4, 5, 6, 7, 8, 9, 10)] <- list (NULL) 

#tambien elimino 2019/2020 porque no hay muchos datos
Desempleo [c (6,7)] <- list (NULL) 


#me quedo con el año 2015 porque tiene mas datos 
Desempleo [c (3,4, 5)] <- list (NULL) 

```
 
```{r}
names(Desempleo) = c("Pais", "Desem")

str(Desempleo$Desem)
Desempleo$Desem=as.numeric(Desempleo$Desem)

Desempleo$Pais=gsub("Â","",Desempleo$Pais)
Desempleo[,]=lapply(Desempleo[,], trimws,whitespace = "[\\h\\v]")
```
 

 Merge 
```{r}
vidacond = merge(Desempleo,HDI,by.x='Pais', by.y='Pais')

CondVida=merge(vidacond,Pobreza)
```

Verificar si hay casos en una base de datos que no hay en la otra
```{r}
CondVida[!complete.cases(CondVida),] 
```

Eliminamos los NA
```{r}
CondVida=CondVida[complete.cases(CondVida),]
row.names(CondVida)=NULL
```

2. CONTEXTO POLÍTICO NACIONAL

  2.1 DEMOCRACIA
```{r}
linkCIA_demo = "https://en.wikipedia.org/wiki/Democracy_Index"
linkPath_demo='//*[@id="mw-content-text"]/div[1]/table[2]'

IndiceDemo = htmltab(doc = linkCIA_demo, 
                which =linkPath_demo)

names(IndiceDemo)
names(IndiceDemo)=str_split(string = names(IndiceDemo),
                pattern = ' ',
                simplify = T)[,1]
IndiceDemo$Changes=NULL
IndiceDemo$Rank=NULL
IndiceDemo[,]=lapply(IndiceDemo[,], trimws,whitespace = "[\\h\\v]")
head(IndiceDemo)

Demo=IndiceDemo %>% arrange(Country)
head(Demo)
```

```{r}
Demo[,c(2,4,8,9)]=NULL
head(Demo)
```

```{r}
Demo[,-1]=lapply(Demo[,-1], as.numeric)
Demo$Country=gsub("Â","",Demo$Country)
Demo[,]=lapply(Demo[,], trimws,whitespace = "[\\h\\v]")
str(Demo)
names(Demo)[1] = "Pais"
```

  2.2 LIBERTAD
  
```{r}
linkCIA_free= "https://en.wikipedia.org/wiki/Freedom_in_the_World"
linkPath_free='//*[@id="mw-content-text"]/div[1]/table[1]'

IndiceLibertad = htmltab(doc = linkCIA_free, 
                which =linkPath_free)
```

```{r}
names(IndiceLibertad)
str(IndiceLibertad)
```

```{r}
IndiceLibertad[,c(-1,-14,-15,-16,-17)]=NULL
IndiceLibertad[,c(2)]=NULL
names(IndiceLibertad)[1]="Pais"
names(IndiceLibertad)[2]="DerechosPoliticos2019"
names(IndiceLibertad)[3]="LibertadCivil2019"
names(IndiceLibertad)[4]="Libertad"
head(IndiceLibertad)
```

```{r}
str(IndiceLibertad)
```

```{r}
names(IndiceLibertad)
```

```{r}
IndiceLibertad$Pais=gsub('\\*','',IndiceLibertad$Pais)
head(IndiceLibertad)
```

```{r}
IndiceLibertad[,c(3,4)]=NULL
IndiceLibertad$Pais=gsub("Â","",IndiceLibertad$Pais)
IndiceLibertad[,]=lapply(IndiceLibertad[,], trimws,whitespace = "[\\h\\v]")
str(IndiceLibertad)
```

  2.3 CONFLICTOS

```{r}
lkXLSX2="https://github.com/Xiomara20180370/Xiomararepositorio-/raw/master/Data_Extract_From_Worldwide_Governance_Indicators.xlsx"
Conflictos=import(lkXLSX2)
```

```{r}
names(Conflictos)
```

```{r}
Conflictos[,c(2,3,4)]=NULL
head(Conflictos)
```

```{r}
names(Conflictos)[1]="Pais"
names(Conflictos)[2]="EstabilidadPolitica"
```

```{r}
Conflictos$EstabilidadPolitica = as.numeric(Conflictos$EstabilidadPolitica)
Conflictos$Pais=gsub("Â","",Conflictos$Pais)
Conflictos[,]=lapply(Conflictos[,], trimws,whitespace = "[\\h\\v]")
str(Conflictos)
```

  2.4 MERGE

```{r}
ContextoPol=merge(Conflictos,Demo,by.x='Pais', by.y='Pais')
ContextoPol[duplicated(ContextoPol$Pais),]
ContextoPol[!complete.cases(ContextoPol$Pais),]
```


3. TENDENCIA ECONÓMICA

  3.1 VARIACIÓN DEL PBI

```{r}
LinkPBICrecimiento="https://github.com/orlando-20181209/Entrega-1/raw/master/Variaci%C3%B3n%20del%20PBI.xlsx"
PBI=import(LinkPBICrecimiento)
```

```{r}
names(PBI)
PBI[,c(5:16)]=lapply(PBI[,c(5:16)],as.numeric)
PBI[,c(1:2,4:12,14:16)]=NULL
```

```{r}
names(PBI)[names(PBI)=="Country Name"]="Pais"
names(PBI)[names(PBI)=="2017 [YR2017]"]="Variacion"
```

```{r}
PBI = PBI[-c(265:269), ]
```

  3.2 VARIACIÓN DEL PBI PER CÁPITA

```{r}
LinkPBIPerCapita="https://github.com/orlando-20181209/Entrega-1/raw/master/PBI%20per%20c%C3%A1pita.xlsx"
PBIpc=import(LinkPBIPerCapita)
```

```{r}
names(PBIpc)
PBIpc[,c(5:16)]=lapply(PBIpc[,c(5:16)],as.numeric)
PBIpc[,c(1:2,4:12,14:16)]=NULL
PBIpc = PBIpc[-c(265:269), ]
```

```{r}
names(PBIpc)[names(PBIpc)=="Country Name"]="Pais"
names(PBIpc)[names(PBIpc)=="2017 [YR2017]"]="PBIpc"
```

  3.3 IMPUESTOS

```{r}
LinkImpuestos="https://github.com/orlando-20181209/Entrega-1/raw/master/Impuestos%20sobre%20bienes%20y%20servicios.xlsx"
Impuestos=import(LinkImpuestos)
```

```{r}
names(Impuestos)
Impuestos[,c(5:16)]=lapply(Impuestos[,c(5:16)],as.numeric)
Impuestos[,c(1:2,4:12,14:16)]=NULL
Impuestos = Impuestos[-c(265:269), ]
```

```{r}
names(Impuestos)[names(Impuestos)=="Country Name"]="Pais"
names(Impuestos)[names(Impuestos)=="2017 [YR2017]"]="Impuestos"
```

  3.4 INVERSIÓN FIJA

```{r}
LinkInversion="https://github.com/orlando-20181209/Entrega-1/raw/master/Inversi%C3%B3n%20Fija.xlsx"
Inversion=import(LinkInversion)
```

```{r}
names(Inversion)
Inversion[,c(5:16)]=lapply(Inversion[,c(5:16)],as.numeric)
Inversion[,c(1:2,4:12,14:16)]=NULL
Inversion = Inversion[-c(265:269), ]
```

```{r}
names(Inversion)[names(Inversion)=="Country Name"]="Pais"
names(Inversion)[names(Inversion)=="2017 [YR2017]"]="Inversion"
```

  3.5 HAGAMOS UN MERGE

```{r}
Impuestos_Inversion=merge(Impuestos,Inversion,by.x='Pais', by.y='Pais')
Impuestos_Inversion_PBI=merge(Impuestos_Inversion,PBI)
TENDENCIA=merge(Impuestos_Inversion_PBI,PBIpc)
```

```{r}
TENDENCIA=TENDENCIA[-grep("World|African|Europe|IDA|IBRD|Latin|Low|Middle|Other|States|Pacific|demographic|Heavily|income|developed|Sub-Saharan",TENDENCIA$Pais),]
TENDENCIA=TENDENCIA[complete.cases(TENDENCIA),]
row.names(TENDENCIA)=NULL
```

4. ACCOUNTABILITY

  4.1 PARTICIPACIÓN CIUDADANA

```{r}
lkCSV = "https://github.com/daniel-cv/Estadistica2/raw/master/EGOV_DATA_2020.csv"
Participacion = import(lkCSV)
```

Verificamos

```{r}
names(Participacion)
head(Participacion)
str(Participacion)
```

```{r}
Participacion$`Survey Year`= NULL
Participacion$`E-Government Rank` = NULL
Participacion$`E-Government Index` = NULL
Participacion$`Online Service Index` = NULL
Participacion$`Human Capital Index` = NULL
Participacion$`Telecommunication Infrastructure Index` = NULL
```

Verificamos

```{r}
names(Participacion)
```

Cambiamos el nombre de las variables

```{r}
names(Participacion) = c("Pais", "Participacion")
```

Verificamos nuevamente

```{r}
head(Participacion, 20)
str(Participacion)
```

Nos damos cuenta de que existe un espacio en blanco en los países. Lo eliminamos

```{r}
Participacion[,] = lapply(Participacion[,], trimws, whitespace = "[\\h\\v]")
```
 
Convertimos a numerico

```{r}
Participacion$Participacion = as.numeric(Participacion$Participacion)
```

Verificacion final

```{r}
str(Participacion)
```

  4.2 EFICIENCIA DEL ESTADO

importamos los datos

```{r}
lkDTA = "https://github.com/daniel-cv/Estadistica3/raw/master/wgidataset.dta"
gobernanza = import(lkDTA)
```

Verificamos

```{r}
names(gobernanza)
head(gobernanza)
str(gobernanza)
```

Seleccionamos los datos del 2019

```{r}
str(gobernanza)
Gobernanza = filter(gobernanza, year == 2019)
head(Gobernanza)
names(Gobernanza)
```

Como observamos, tenemos muchas columnas, con datos que no necesitamos. Entonces eliminamos las columnas sobrantes

```{r}
Gobernanza$code = NULL
Gobernanza$vas = NULL
Gobernanza$van = NULL
Gobernanza$var = NULL
Gobernanza$val = NULL
Gobernanza$vau = NULL
Gobernanza$pvs = NULL
Gobernanza$pvn = NULL
Gobernanza$pvr = NULL
Gobernanza$pvu = NULL
Gobernanza$ges = NULL
Gobernanza$gen = NULL
Gobernanza$ger = NULL
Gobernanza$gel = NULL
Gobernanza$geu = NULL
Gobernanza$rqs = NULL
Gobernanza$rqn = NULL
Gobernanza$rqr = NULL
Gobernanza$rql = NULL
Gobernanza$rqu = NULL
Gobernanza$rls = NULL
Gobernanza$rln = NULL
Gobernanza$rlr = NULL
Gobernanza$rll = NULL
Gobernanza$rlu = NULL
Gobernanza$ccs = NULL
Gobernanza$ccn = NULL
Gobernanza$ccr = NULL
Gobernanza$ccl = NULL
Gobernanza$pvl = NULL
Gobernanza$rll = NULL
Gobernanza$ccu = NULL
Gobernanza$vae = NULL
Gobernanza$pve = NULL
Gobernanza$rle= NULL
Gobernanza$year = NULL
```

Tras eliminar las columnas sobrantes nos quedamos con "Pais", "Eficiencia del Estado", "Calidad regulatoria" y "Control de corrupcion".

Verificamos

```{r}
names(Gobernanza)
```

Ahora cambiamos los nombres de las variables


```{r}
names(Gobernanza) = c("Pais", "Eficiencia", "CalidadReg", "ControlCorr")
```

Eliminamos los datos perdidos

```{r}
#Verificamos donde estan
Gobernanza[!complete.cases(Gobernanza),]

#Los eliminamos
Gobernanza = na.omit(Gobernanza)
```

Ahora realizamos el merge con participacion ciudadana

```{r}
Accountability = merge(Gobernanza , Participacion)
head(Accountability)
str(Accountability)
```

5. GASTO SOCIAL

Importamos los datos

```{r}
link = "https://countryeconomy.com/government/expenditure"
xpath = '//*[@id="tb1"]'
GastoSocial = htmltab(doc = link, which = xpath)
```

Limpiamos los datos

```{r}
GastoSocial[,c(2,3,4,5,6,7,9)] = NULL
names(GastoSocial) = c("Pais", "gastosocial")
GastoSocial$gastosocial = parse_number(GastoSocial$gastosocial)
GastoSocial$Pais=str_split(string = GastoSocial$Pais,
                         pattern = "\\[",
                         simplify = T)[,1]
GastoSocial[,]=lapply(GastoSocial[,], trimws,whitespace = "[\\h\\v]")
```

```{r}
str(GastoSocial)
GastoSocial$gastosocial=as.numeric(GastoSocial$gastosocial)
```

# FORMAMOS LA BASE FINAL

```{r}
FINAL1=merge(GastoSocial,ContextoPol,all.x=T,all.y=T)
FINAL1=merge(FINAL1,TENDENCIA,all.x=T,all.y=T)
FINAL1=merge(FINAL1,Accountability,all.x=T,all.y=T)
Data=merge(FINAL1,CondVida,all.x=T,all.y=T)
```

```{r}
library(knitr)
library(kableExtra)
kable(Data[!complete.cases(Data),],type='html')%>%
    kable_styling(bootstrap_options = c("striped", "hover", "condensed", "responsive"),
                  font_size = 15)
```

```{r}
Data = Data[-c(4,13,24,27,42,44,46,60,62,96,98,106,109,125,134,137,152,166,170,172,177,184,208), ]

row.names(Data)=NULL
```

```{r}
Data = Data[-c(11,23,26,31,42,48,54,70,75,80,88,89,133,135,137,138,139,142,149,153,159,162,163,167,184,188), ]

row.names(Data)=NULL
```

ELIMINANDO CON MÁS DE 4 NA's

```{r}
Data = Data[-c(5,11,13,16,27,40,56,60,76,77,82,88,91,101,110,112,120,123,124,128,132,134,138,146,147,150,151,155,156,159,160,161), ]
row.names(Data)=NULL
```

```{r}
names(Data)
names(Data)= c("Pais","gastosocial","EstPol","Electoral","PolPart","PolCult","CivilLib","Impuestos","Inversion","Variacion","PBIpc","Eficiencia","CalidadReg","ControlCorr","Participacion","Desem","HDI","POB")
```


# ANÁLISIS UNIVARIADO

```{r}
Data[,-c(1)]=lapply(Data[,-c(1)], as.numeric)
summary(Data)
```

# ANÁLISIS BIVARIADO

- Accountability
```{r}
plot(Data$Eficiencia~Data$gastosocial,data=Data, main="Eficiencia y Gasto Social",
     xlab="Gasto social", ylab="Eficiencia", pch=19)

cor.test(Data$Eficiencia, Data$gastosocial)

plot(Data$CalidadReg~Data$gastosocial,data=Data, main="Calidad Regulatoria y Gasto Social",
     xlab="Gasto social", ylab="Calidad Regulatoria", pch=19)

cor.test(Data$CalidadReg, Data$gastosocial)

plot(Data$ControlCorr~Data$gastosocial,data=Data, main="Control de corrupcion y Gasto Social",
     xlab="Gasto social", ylab="Control de corrupcion", pch=19)

cor.test(Data$ControlCorr, Data$gastosocial)

plot(Data$Participacion~Data$gastosocial,data=Data, main="Participacion y Gasto Social",
     xlab="Gasto social", ylab="Participacion", pch=19)

cor.test(Data$Participacion, Data$gastosocial)
```

  - Tendencia Económica
```{r}
cor.test(Data$gastosocial, Data$Impuestos)

plot(Data$gastosocial, Data$Impuestos,
     main="Relación entre la Recaudación de Impuestos y el Gasto Social", 
     xlab="Gasto Social", 
     ylab="Recuadación de Impuesto")

cor.test(Data$gastosocial, Data$Inversion)

plot(Data$gastosocial, Data$Inversion,
     main="Relación entre la Inversión Fija y el Gasto Social", 
     xlab="Gasto Social", 
     ylab="Inversión Fija")

cor.test(Data$gastosocial, Data$Variacion)

plot(Data$gastosocial, Data$Variacion,
     main="Relación entre la Variación del PBI y el Gasto Social", 
     xlab="Gasto Social", 
     ylab="Variación del PBI")

cor.test(Data$gastosocial, Data$PBIpc)

plot(Data$gastosocial, Data$PBIpc,
     main="Relación entre la Variación del PBI per Cápita y el Gasto Social", 
     xlab="Gasto Social", 
     ylab="Variación del PBI per Cápita")
```

  - Condiciones de vida
```{r}

plot(Data$gastosocial, Data$Desem, 
     main="Desempleo y Gasto Social", 
     xlab="Gasto Social", 
     ylab="Desempleo") 


cor.test(Data$gastosocial, Data$Desem)


plot(Data$gastosocial, Data$HDI, 
     main="Índice de desarrrollo humano y Gasto Social", 
     xlab="Gasto Social", 
     ylab="Índice de desarroollo humano") 


cor.test(Data$gastosocial, Data$HDI)

plot(Data$gastosocial, Data$POB, 
     main="Pobreza y Gasto Social", 
     xlab="Gasto Social", 
     ylab="Pobreza") 


cor.test(Data$gastosocial, Data$POB)
```

  - Contexto Político Nacional
```{r}
cor.test(~EstPol+gastosocial,data=Data)

plot(Data$EstPol, Data$gastosocial, 
     main="Relación entre Gasto Social y Estabilidad Política", 
     xlab="Estabilidad Politica", 
     ylab="Gasto Social")

cor.test(~Electoral+gastosocial,data=Data)

plot(Data$Electoral, Data$gastosocial, 
     main="Relación entre Gasto Social y Procesos Electorales y Pluralismo", 
     xlab="Procesos Electorales y Pluralismo", 
     ylab="Gasto Social")

cor.test(~PolCult+gastosocial,data=Data)

plot(Data$PolCult, Data$gastosocial, 
     main="Relación entre Gasto Social y Cultura Política", 
     xlab="Cultura Politica", 
     ylab="Gasto Social")

cor.test(~CivilLib+gastosocial,data=Data)

plot(Data$CivilLib, Data$gastosocial, 
     main="Relación entre Gasto Social y Libertades Civiles", 
     xlab="Libertidades Civiles", 
     ylab="Gasto Social")
```

# ANÁLISIS EFA

```{r}
subdata = Data[,-c(1,2)]
subdata = na.omit(subdata)
```

  - MATRIZ DE CORRELACIONES

```{r}
matriz<-hetcor(subdata)
matriz_corr<- matriz$correlations
```

  a. Sin evaluar significancia

```{r}
ggcorrplot(matriz_corr)
```

  b. Evaluando significancia

```{r}
ggcorrplot(matriz_corr,
           p.mat = cor_pmat(matriz_corr),
           insig = "blank")
```

  - DIAGNOSTICO DE LA MATRIZ DE CORRELACIONES

  a. Test KMO

```{r}
KMO(matriz_corr) 
```

  b. Test de Barlett

```{r}
cortest.bartlett(matriz_corr,n=nrow(subdata))$p.value>0.05
```

  c. Test for Singular Square Matrix

```{r}
is.singular.matrix(matriz_corr)
```

  - IDENTIFICAMOS EL NUMERO DE FACTORES

Presentamos al grafico

```{r}
fa.parallel(subdata, fm = 'ML', fa = 'fa')
```

Solicitamos el numero de factores

```{r}
factorial <- fa(subdata,nfactors = 4,cor = 'mixed',rotate = "varimax",fm="minres")
```

  - VISUALIZAMOS EL EFA SOLICITADO

  a. Resultado inicial

```{r}
print(factorial$loadings)
```

  b. Resultado mejorado

```{r}
print(factorial$loadings,cutoff = 0.5)
```

Visualizamos las variables y su relación con las variables latentes creados

```{r}
fa.diagram(factorial)
```

  - EVALUAMOS EL EFA

  a. Raiz del error cuadrado

```{r}
factorial$crms
```

  b. Raiz del error cuadratico medio de aproximacion

```{r}
factorial$RMSEA
```

  c. Indice de Tucker-Lewis

```{r}
factorial$TLI
```

  d. Variables que aportan mas a los factores

```{r}
sort(factorial$communality)
```

  e. Variables que contribuyen a mas de un factor

```{r}
sort(factorial$complexity)
```

  - POSIBLES VALORES PROYECTADOS

```{r}
factorial_casos<-as.data.frame(factorial$scores)
head(factorial_casos)
summary(factorial_casos)
```

## REGRESION LINEAL

Proponemos modelos

```{r}
modelo1 = formula(gastosocial ~ Desem + HDI + POB)
modelo2 = formula(gastosocial ~ EstPol + PolCult + Electoral + CivilLib)
modelo3 = formula(gastosocial ~ Impuestos + Inversion + Variacion + PBIpc)
modelo4 = formula(gastosocial ~ Eficiencia + CalidadReg + ControlCorr + PolPart)
```

Planteamos las regresiones

```{r}
reg1 = lm(modelo1, data = Data)
reg2 = lm(modelo2, data = Data)
reg3 = lm(modelo3, data = Data)
reg4 = lm(modelo4, data = Data)
```

# a. Modelo 1: condiciones de vida

```{r}
reg1 = lm(modelo1, data = Data)
stargazer(reg1,type = "text",intercept.bottom = FALSE)
```

# b. Modelo 2: Contexto politico nacional

```{r}
reg2 = lm(modelo2, data = Data)
stargazer(reg2,type = "text",intercept.bottom = FALSE)
```

# c. Modelo 3: Tendencia economica

```{r}
reg3 = lm(modelo3, data = Data)
stargazer(reg3,type = "text",intercept.bottom = FALSE)
```

# d. Modelo 4: Accountability

```{r}
reg4 = lm(modelo4, data = Data)
stargazer(reg4,type = "text",intercept.bottom = FALSE)
```


# Diagnóstico de la regresión

**1. Linealidad**

```{r}
plot(reg1, 1)
plot(reg2, 1)
plot(reg3, 1)
plot(reg4, 1)
```

**2. Homocedastacidad**

```{r}
library(lmtest)
bptest(reg1)
bptest(reg2)
bptest(reg3)
bptest(reg4)
```

**3. Normalidad de residuos**

```{r}
plot(reg1, 2)
shapiro.test(reg1$residuals)
plot(reg2, 2)
shapiro.test(reg2$residuals)
plot(reg3, 2)
shapiro.test(reg3$residuals)
plot(reg4, 2)
shapiro.test(reg4$residuals)
```

**4. Multicolinealidad**

```{r}
library(DescTools)
VIF(reg1)
VIF(reg2)
VIF(reg3)
VIF(reg4)
```

**5. Valores influyentes**

```{r}
plot(reg1, 5)
plot(reg2, 5)
plot(reg3, 5)
plot(reg4, 5)
```

```{r}
checkReg1=as.data.frame(influence.measures(reg1)$is.inf)
checkReg1[checkReg1$cook.d | checkReg1$hat,]
checkReg2=as.data.frame(influence.measures(reg2)$is.inf)
checkReg2[checkReg2$cook.d | checkReg2$hat,]
checkReg3=as.data.frame(influence.measures(reg3)$is.inf)
checkReg3[checkReg3$cook.d | checkReg3$hat,]
checkReg4=as.data.frame(influence.measures(reg4)$is.inf)
checkReg4[checkReg3$cook.d | checkReg4$hat,]
```